【裁判字號】    92,訴,610
【裁判日期】    920715
【裁判案由】    強盜等
【裁判全文】
臺灣臺南地方法院刑事判決                          九十二年度訴字第六一號
    公  訴  人  臺灣台南地方法院檢察署檢察官
    被      告  甲○○
右列被告因偽造文書等案件，經檢察官提起公訴（九十一年度偵字第一二六七一號）
，本院判決如左：
    主  文
甲○○共同連續行使偽造私文書，足以生損害於公眾及他人，處有期徒刑陸月，如易
科罰金，以參佰元折算壹日。
扣案變造楊政衛國民身分證上「甲○○」之照片壹張，遠傳電信股份有限公司行動電
話服務申請書及和信電訊股份有限公司行動電話服務申請書上偽造之「楊政衛」署押
共伍枚，均沒收之。
    事  實
一、甲○○與乙○○（另行審結）共同基於行使偽造國民身分證特種文書、偽造私文
    書及意圖為自己不法所有之概括犯意連絡，於民國九十一年十一月二十六日，由
    甲○○提供其所有之照片一張予乙○○，乙○○旋於同日至翌日中午十二時止之
    某時，在不詳地點處，以將甲○○交付之照片，換貼於不知情之楊政衛之國民身
    分證一紙（該國民身分證為乙○○於九十一年八月二十八日向楊政衛強取而得，
    此部份待乙○○到庭後，另行審結）上，而變造國民身分證特種文書，足以生損
    害於戶籍機關對於戶籍管理之正確性及楊政衛。乙○○變造畢，即於翌日中午，
    與甲○○相約於台南市，並共同前往位於台南市○○路二十二號之亞屴電訊科技
    股份有限公司台南市門市部（以下簡稱台南市亞屴公司），由甲○○持變造之楊
    政衛國民身分證，向該門市部店員蔡惠文自稱其為楊政衛，並佯稱欲依申辦行動
    電話門號配送行動電話手機之促銷方式申辦遠傳電信股份有限公司（以下簡稱遠
    傳公司）及和信電訊股份有限公司（以下簡稱和信公司）行動電話門號各一支。
    甲○○並於遠傳公司行動電話服務申請書、和信公司行動電話服務申請書、同意
    書上各偽造「楊政衛」之署押一枚，而為偽造以楊政衛為名義人之遠傳、和信公
    司行動電話服務申請書私文書各一份，並連同變造之楊政衛國民身分證交付予蔡
    惠文而行使，足以生損害於遠傳、和信公司及楊政衛。蔡惠文並因而陷於錯誤，
    而同意代甲○○向遠傳及和信公司申辦行動電話，並依遠傳及和信公司所定促銷
    方案交付ＳＡＧＥＭ３０２０型（序號00000000000000號）與易
    利信Ｒ６００型（序號000000000000000號）行動電話手機共二
    支予甲○○。甲○○得手後，旋交予乙○○，二人共同據為己有。甲○○與乙○
    ○復承前開偽造特種文書、私文書及意圖為自己不法所有之概括犯意聯絡，二人
    復於同日十四時三十分許，共同至位於台南縣永康市○○路一九五巷一二九號亞
    屴電信科技有限公司台南縣永康市門市部（以下簡稱台南縣亞屴公司），復由甲
    ○○持變造之楊政衛國民身分證，向該門市部負責人李政修自稱其為楊政衛，並
    佯稱欲依申辦行動電話門號配送行動電話手機之促銷方式申辦遠傳公司行動電話
    門號一支及和信公司行動電話門號二支。甲○○並於遠傳公司行動電話服務申請
    書一份及和信公司行動電話服務申請書二份上各偽造「楊政衛」之署押一枚，而
    為偽造以楊政衛為名義人之遠傳、和信公司行動電話服務申請書私文書共三份，
    並連同變造之楊政衛國民身分證交付予李政修而行使，足以生損害於遠傳、和信
    公司及楊政衛。惟經李政修檢視變造之楊政衛國民身分證後，發現有異，而未交
    付行動電話手機，並經報警後，當場查獲，甲○○與乙○○因而未能詐得行動電
    話手機而未遂。並當場扣得變造之楊政衛國民身分證一張及偽造之以楊政衛為名
    義人之遠傳公司行動電話服務申請書二份、和信公司行動電話服務申請書三份。
二、案經台南縣警察局永康分局報告臺灣台南地方法院檢察署檢察官偵查起訴。
    理  由
一、右揭犯罪事實業據被告甲○○於偵審中供承不諱，核與證人李政修、楊政衛分別
    於警訊及本院調查中所證相符，並有變造之楊政衛國民身分證一張、偽造之以楊
    政衛為名義人之遠傳公司行動電話服務申請書二份及和信公司行動電話服務申請
    書三份在卷可稽，被告甲○○於偵審中自白與事實相符，堪以採信。被告甲○○
    行使變造國民身分證特種文書、偽造文書及詐欺取財犯行明確，堪以認定，應依
    法論科。
二、核被告甲○○所為係犯刑法第二百十六條、第二百十二條之行使變造國民身分證
    特種文書罪、同法第二百十六條、第二百十條之行使偽造私文書、同法第三百三
    十九條第一項之詐欺取財罪（向台南市亞屴公司詐得行動電話手機二支部分）、
    同法第三百三十九條第三項、第一項詐欺取財未遂罪（向台南縣亞屴公司欲詐取
    行動電話手機三支部分）。被告甲○○變造國民身分證特種文書之低度行為，應
    為行使變造國民身分證特種文書之高度行為所吸收；偽造署押之部分行為，應為
    偽造私文書之全部行為所吸收；偽造私文書之低度行為應為行使偽造私文書之高
    度行為所吸收，均不另論罪。被告甲○○與同案被告乙○○就前揭各罪間，均具
    有犯意聯絡及行為分擔，俱為共同正犯。被告甲○○與同案被告乙○○共同利用
    不知情之亞屴公司職員蔡惠文、李政修行使前開偽造私文書，藉以向遠傳及和信
    公司申辦行動電話，詐取行動電話手機，是為間接正犯。另被告甲○○與同案被
    告乙○○以一行為行使變造楊政衛國民身分證特種文書、及以證人楊政衛為名義
    人之遠傳及和信公司行動電話申請書各一份（台南市亞屴公司部分）、遠傳公司
    行動電話申請書一份、和信公司行動電話申請書二份（台南縣亞屴公司部分），
    為想像競合犯，分別均僅論以一較重之行使偽造私文書罪。又被告甲○○與同案
    被告乙○○先後二次行使偽造私文書罪及詐欺取財罪（向台南縣亞屴公司詐騙部
    分未遂）等犯行，均時間緊接，觸犯構成要件相同之罪名，顯均係基於概括犯意
    為之，為連續犯，均應依刑法第五十六條之規定，分別僅論以一行使偽造私文書
    及較重之詐欺取財罪，並均加重其刑。又被告甲○○與同案被告乙○○所犯之連
    續行使偽造私文書罪與連續詐欺取利罪間，具有方法結果之牽連關係，應依刑法
    第五十五條後段之規定，從一重之行使偽造私文書罪處斷。爰審酌被告甲○○提
    供照片供同案被告乙○○變造國民身分證，並續為冒名申請行動電話之犯罪手段
    、對被害人楊政衛造成之困擾程度、犯罪所得、其品行、智識、犯罪後坦承犯行
    之態度，惟尚未賠償被害人楊政衛、遠傳、和信公司損失等一切情狀，量處如主
    文所示之刑，並諭知易科罰金之折算標準。扣案變造楊政衛國民身分證上「甲○
    ○」之照片一張，為被告甲○○所有，且供其犯罪所用之物，已如前述，爰依刑
    法第三十八條第一項第二款之規定沒收之。又扣案遠傳公司行動電話服務申請書
    二份及和信公司行動電話服務申請書三份上，被告甲○○所偽造之「楊政衛」署
    押共五枚，應依刑法第二百十九條之規定均沒收之。
三、同案被告乙○○經傳未到，待到庭後，另行審結，附此敘明。
據上論斷，應依刑事訴訟法第二百九十九條第一項前段，刑法第二十八條、第五十六
條、第二百十六條、第二百十二條、第二百十條、第三百三十九條第一項、第五十五
條、第四十一條第一項前段、第三十八條第一項第二款、第二百十九條，罰金罰鍰提
高標準條例第一條前段、第二條，判決如主文。
本案經檢察官陳昆廷到庭執行職務
中      華      民      國    九十二    年      七      月     十五     日
                                  臺灣臺南地方法院刑事第四庭
                                    法  官   卓穎毓
右正本證明與原本無異。
如不服本判決，應於判決送達後十日內向本院提出上訴狀( 應附繕本 )。
                                    書記官   秦建華
中      華      民      國    九十二    年      七      月     十六     日
附錄法條：
中華民國刑法第二百一十六條
行使第二百十條至第二百十五條之文書者，依偽造、變造文書或登載不實事項或使登
載不實事項之規定處斷。
中華民國刑法第二百一十條
偽造、變造私文書，足以生損害於公眾或他人者，處五年以下有期徒刑。


司法院資訊處製作；財團法人民間司法改革基金會備份。
